【裁判字號】    95,訴,1231
【裁判日期】    951030
【裁判案由】    毒品危害防制條例
【裁判全文】
臺灣桃園地方法院刑事判決              95年度訴字第1231號
公  訴  人  台灣桃園地方法院檢察署檢察官
被      告  甲○○
指定辯護人  本院公設辯護人彭詩雯
上列被告因毒品危害防制條例案件，經檢察官提起公訴（95年度
毒偵字第2414號），被告於本院行準備程序中就被訴事實為有罪
之陳述，本院合議庭裁定由受命法官獨任進行簡式審判程序，後
經檢察官聲請依協商程序判決，本院判決如下：
    主      文
甲○○連續施用第一級毒品，累犯，處有期徒刑拾月。扣案之注
射針筒壹支，沒收銷燬之。又施用第二級毒品，累犯，處有期徒
刑肆月。應執行有期徒刑壹年。扣案之注射針筒壹支，沒收銷燬
之。
    事實及理由
一、甲○○前因違反毒品危害防制條例案件，經本院於民國88年
    11月5 日以88年毒聲字第6742號裁送強制戒治，甫於91 年1
    月21日期滿釋放出所。又於91年間因偽造文書案件，經本院
    於91年8 月1 日以91年度訴字第186 號判處有期徒刑1 年10
    月確定，甫於93年12月17日假釋付保護管束期滿執行完畢，
    猶不知戒惕。甲○○復基於施用第一級毒品之概括犯意，自
    95年4 月初某日起至95年4 月26日下午17時許往前回溯26小
    時內某時止，連續在桃園縣龜山鄉新路村3 鄰大興商場27號
    住處施用第一級毒品海洛因多次；另基於施用第二級毒品之
    犯意，於95年4 月26日下午17時許往前回溯96小時內某時，
    在桃園縣某不詳地點，施用第二級毒品安非他命一次，嗣於
    95年4 月26日16時許，為警在桃園縣龜山鄉○○路○ 段1131
    號「e 指天下網咖店」內查獲，並當場扣得甲○○所有已使
    用過之注射針筒1 支。案經桃園縣政府警察局龜山分局報告
    台灣桃園地方法院檢察署檢察官偵查起訴。
二、證據名稱：
  (一)被告於警詢、檢察官偵訊及本院準備程序中之自白。
  (二)台灣檢驗科技股份有限公司濫用藥物尿液檢驗報告及被採尿
    人姓名編號對照表（編號：Ｊ－4546號）各1紙。
  (三)扣案已使用過之注射針筒1支。
三、本件經檢察官與被告於審判外達成協商之合意，且被告業已
    認罪，其合意內容為：被告願受之科刑範圍為：連續施用第
    一級毒品部分，有期徒刑10月；施用第二級毒品部分，有期
    徒刑4 月；應執行有期徒刑1 年。經查上開合意並無刑事訴
    訟法第455 條之4 第1 項所列情形之一，檢察官聲請改依協
    商程序而為判決，本院爰不經言詞辯論，於協商合意範圍內
    為協商判決，合先敘明。
四、被告前因施用毒品案件，經本院裁送強制戒治，而於91年1
    月21日執行完畢，此有臺灣高等法院被告前案紀錄表1 件在
    卷可參，被告於強制戒治執行完畢後5 年內再施用毒品，應
    依法追訴處罰。
五、法律適用：
  (一)按修正後刑法第2 條第1 項暨第35條之規定，係規範行為後
    法律變更所生新舊法比較適用之準據法暨刑之重輕之基本原
    則，於新法施行後，應適用新法第2 條第1 項及第35條之規
    定；比較新舊法時，亦應就罪刑有關之共犯、未遂犯、想像
    競合犯、牽連犯、連續犯、結合犯，以及累犯加重、自首減
    輕暨其他法定加減原因（如身分加減）與加減例等一切情形
    ，綜其全部罪刑之結果而為比較並整體適用，不能割裂而分
    別適用有利益之條文（最高法院95年第8 次刑庭會議決議及
    27上字第2615號判例參照）。
  (二)查被告行為後，連續犯、累犯及數罪併罰定應執行之刑之規
    定均有修正：
    1.連續犯部分：
      94年1 月7 日修正公布之刑法，自95年7 月1 日施行，修
      正後之刑法刪除第56條關於「連續數行為而犯同一之罪名
      者，以一罪論。但得加重其刑至二分之一。」連續犯之規
      定，此涉及被告所犯罪數，自屬法律變更。
    2.累犯部分：
      刑法第47條之規定，業於94年2 月2 日修正公布，並於95
      年7 月1 日施行，修正前刑法第47條規定：「受有期徒刑
      之執行完畢，或受無期徒刑或有期徒刑一部之執行而赦免
      後，5 年以內再犯有期徒刑以上之罪者，為累犯，加重本
      刑至二分之一。」修正後刑法第47條第1 項規定：「受徒
      刑之執行完畢，或一部之執行而赦免後，5 年以內故意再
      犯有期徒刑以上之罪者，為累犯，並加重本刑至二分之一
      。」此涉及刑之加重之科刑規範變更，自屬法律變更。
    3.數罪併罰定應執行之刑部分：
      被告於裁判確定前犯數罪，其行為後，刑法第51條第5 款
      業於94年1 月7 日修正公布，並於95年7 月1 日施行，修
      正前刑法第51條規定：「數罪併罰，分別宣告其罪之刑，
      依左列各款定其應執行者：」其中第5 款規定：「宣告多
      數有期徒刑者，於各刑中之最長期以上，各刑合併之刑期
      以下，定其刑期。但不得逾20年。」修正後刑法第51條第
      5 款規定：「宣告多數有期徒刑者，於各刑中之最長期以
      上，各刑合併之刑期以下，定其刑期。但不得逾30年」，
      則修正後之規定，將宣告多數有期徒刑定執行刑之上限，
      由修正前之不得逾20年，提高為不得逾30年，其餘則無不
      同。此亦係影響行為人刑罰高低之法律變更。
    4.綜合比較上開法律變更之結果，修正後之刑法並未較有利
      於被告，故依據修正後之刑法第2 條第1 項前段，應適用
      如主文所適用之行為時法。
  (三)又從刑附屬於主刑，除法律有特別規定者外，依主刑所適用
    之法律（最高法院95年度第8 次刑事庭會議決議參照）。查
    扣案之注射針筒1 支，已經被告於施用第一級毒品海洛因時
    使用過，所餘微量海洛因難以析離或需費過鉅，屬第一級毒
    品，不問是否屬於犯人所有，均應依毒品危害防制條例第18
    條第1 項前段之規定，諭知沒收銷燬。
六、應適用之法條：刑事訴訟法第273 條之1 第1 項、第455 條
    之2 第1 項、第455 條之4 第2 項、第455 條之8 、第455
    條之11第2 項，毒品危害防制條例第10條第1 項、第2 項、
    第18條第1 項前段，修正後刑法第2 條第1 項前段，修正前
    刑法第11條、第56條、第51條第5 款、第47條，逕以判決處
    如主文所示之刑。
七、協商判決除有刑事訴訟法第455 條之4 第1 項第1 款於本訊
    問程序終結前，被告撤銷協商合意或檢察官撤回協商聲請者
    ；第2 款被告協商之意思非出於自由意志者；第4 款被告所
    犯之罪非第455 條之2 第1 項所定得以聲請協商判決者；第
    6 款被告有其他較重之裁判上一罪之犯罪事實者；第7 款法
    院認應諭知免刑或免訴、不受理者情形之一，及違反同條第
    2 項「法院應於協商合意範圍內為判決；法院為協商判決所
    科之刑，以宣告緩刑或二年以下有期徒刑、拘役或罰金為限
    」之規定者外，不得上訴。
八、本件如得上訴，而如不服本件判決，得自收受判決送達之日
    起10日內，向本院提出上訴書狀（須附繕本），上訴於第二
    審法院。
中    華    民    國    95    年    10    月    30    日
                刑事第十一庭    法  官  蕭世昌
以上正本證明與原本無異。
                                書記官  簡慧瑛
中    華    民    國    95    年    10    月    30    日
附錄論罪科刑法條全文：
毒品危害防制條例第10條：
施用第一級毒品者，處 6 月以上 5 年以下有期徒刑。
施用第二級毒品者，處 3 年以下有期徒刑。


司法院資訊處製作；財團法人民間司法改革基金會備份。
